---
layout: post
title: "Logbog 20 - guppe- og produktmøde og videre samarbejde"
subtitle: "Logbog: guppe- og produktmøde og videre samarbejde 07/11/23"
date: 2023-11-07 4:45:13 -0400
background: "/img/posts/journal2.avif"
---

<p>
  Vi havde i dag gruppe- og processmøde. Ved gruppemødet snakkede vi sammen om
  hvordan vi kan samle vores individuelle projekter. Vi aftalte at jeg i denne
  uge kobler min React side på den api gateway, som et andet gruppemedlem har
  stået for, og derefter i den næste efterfølgende uge på den proxy’s api, som
  et andet gruppemedlem har arbejdet på, som står for at opsnappe
  sikkerhedstrudsler. Vi kiggede også på hvad et gruppemedlem havde lavet, med
  en android app, og snakke om hvordan det kunne inkorporeres i vores samlede
  projekt.
</p>
<p>
  Vi snakkede også om, at vi godt kunne have ønsket os lidt mere feedback, på de
  individuelle projekter vi viser frem, til vores product owner Nolek. Jeg havde
  blandt andet ønket lige fra starten, at få indblik i det data som virksomheden
  havde. Nogle gange kunne vi også have ønsket en mere udførlig forklaring på
  nogle af de spørgmål vi havde til produktet.
</p>
<p>
  Vi havde prouktmøde lige efter gruppemødet, hvor vi fortalte om vores planer
  for at samle projektet. Vi fortalte at vi var i gang med at samle projektet,
  og at dette var den højeste prioritet i øjeblikket. Vores produktvejleder
  spurgte om vi havde lavet noget mere nyt dokumentation, til det samlede
  projekt. Vi fortalte også at vi senere i denne måned skal lave en samlet
  præsentation af projektet over for Nolek, og at vi dertil kommer til at lave
  noget mere dokumentation af det samlede projekt.
</p>
<p>
  Efter mødet arbejde jeg og et gruppemedlem sammen om at få api’en og de
  medfølgende microservices som det andet gruppemedlem havde arbejdet med, til
  at virke lokat på min computer, så jeg kan afprøve og opsætte min SPA til at
  virke med denne api.
</p>
