---
layout: post
title: "Logbog 10"
subtitle: "Logbog: Gruppemøde "
date: 2023-09-19 4:45:13 -0400
background: '/img/posts/journal2.avif'
---

<p>Vi havde i dag et gruppemøde, hvor gruppemedlemmernes individuelle arbejde og progression i forhold til valgfag blev diskuteret. I gruppen blev det diskuteret, hvorvidt et flerbrugersystem er et højt prioriteret krav fra gruppens "product owner" Nolek. Der var i gruppen enighed om, at vi alle havde forstået, at et flerbrugersystem ikke var en høj prioritet. Dog kan vi forvente og tilrettelægge, at der senerehen i semesteret er nok tid til at inkorporere et brugersystem i vores produkt.</p>
<p>Der blev foreslået, at jeg til mit SPA valgfag, kunne bruge React MUI, til at hurtigtgøre udviklingsprocessen. Dog ønsker jeg til at starte med, at udvikle systemet uden hjælpebiblioteker, for at fremme forståelsen og læringen af React. Vi drøftede også, hvordan vi finder data til vores ML valgfag</p>